【裁判字號】    89,訴,213
【裁判日期】    900111
【裁判案由】    偽造文書
【裁判全文】
臺灣苗栗地方法院刑事判決                          八十九年度訴字第二一三號
    公  訴  人  臺灣苗栗地方法院檢察署檢察官
    被      告  甲○○
右列被告因偽造文書案件，經檢察官提起公訴（八十九年度偵字第一九八八號），本
院判決如左：
    主  文
甲○○行使偽造私文書，足以生損害於公眾及他人，處有期徒刑參月，緩刑貳年。
內政部警政署國道公路警察局公警局交字第Ｚ00000000號、第Ｚ00000
000號舉發違反道路交通管理事件通知單之「移送聯」、「迴覆聯」及「存查聯」
上偽造之「乙○○」署押各壹枚（共陸枚）均沒收。
    事  實
一、甲○○明知其駕駛執照經主管機關吊扣而為不得駕駛之人，於民國八十九年五月
    二十一日上午十時二十八分許，駕駛車牌號碼ＱＵ—二九０號營業半聯結車，行
    經國道一號公路一一七公里（苗栗縣造橋）北上路段，經警攔下舉發違規超載及
    無照駕駛，詎甲○○為脫免其被開告發單處罰，竟冒用其表弟乙○○名義，在含
    有收據性質之內政部警政署國道公路警察局舉發違反道路交通管理事件通知單（
    Ｚ00000000號、Ｚ00000000號，下稱舉發單）移送聯之收受通
    知聯者簽章處，接續二次偽造「乙○○」字樣署名，以示收受該舉發單，並以行
    使偽造私文書之犯意，持以行使，將所簽之舉發單交還警員收執，足生損害於乙
    ○○及警察、監理機關對於取締交通違規事件之正確性。惟為值勤警員當場識破
    查獲，並扣有前揭舉發單二份。
二、案經內政部警政署國道公路警察局第二警察隊報請臺灣苗栗地方法院檢察署檢察
    官偵查起訴。
    理  由
一、訊據被告甲○○對右揭事實供承不諱，且有內政部警政署國道公路警察局公警局
    交字第Ｚ00000000、Ｚ00000000號舉發單之通知聯、移送聯、
    迴覆聯、存查聯各一紙附卷可稽，足認被告之自白確與事實相符。本件事證明確
    ，被告犯行洵堪認定。
二、查在舉發單「移送聯」之「收受通知聯者簽章」欄內偽造他人之簽名，不待依習
    慣或特約，單從形式上觀察，即足以知悉係表示由該他人領受之証明，此與事先
    在印妥內容之收據上偽簽他人姓名之情形無分軒輊，當然屬刑法第二百十條所稱
    之私文書。核被告在舉發單「移送聯」之「收受通知聯者簽章」欄內偽造「乙○
    ○」之簽名，嗣並持以行使，交回處理之警員，顯然對該舉發單文書內容有所主
    張，表示係由乙○○領受該舉發單之意，有使人誤信其為乙○○真正署押之虞，
    自足生損害於乙○○、內政部警政署國道公路警察局及監理機關對道路交通管理
    之正確性，所為係犯刑法第二百十六條、第二百十條之行使偽造私文書罪。被告
    在舉發單上偽造乙○○之署押，為偽造私文書之階段行為，其偽造私文書後持以
    行使，偽造之低度行為為其行使之高度行為所吸收，均不另論罪。又被告雖先後
    在二份舉發單上偽造「乙○○」之署押，惟其係基於一個犯意，持續侵害同一法
    益，且時間、空間密接，為接續犯。爰審酌被告犯罪之動機、目的、手段、所生
    危害及犯罪後坦承犯行，態度良好等一切情狀，量處如主文所示之刑。末查被告
    前雖曾受有期徒刑以上刑之宣告，惟於執行完畢或赦免後，五年以內未曾受有期
    徒刑以上刑之宣告，有臺灣苗栗地方法院檢察署刑案資料查註紀錄表及臺灣高等
    法院被告全國前案紀錄表各一紙在卷可憑，其因一時失慮，誤觸刑章，經此科刑
    教訓，當知警惕而無再犯之虞，本院綜核各情，認前開對其所宣告之刑，以暫不
執行為適當，爰併予宣告緩刑二年，以啟自新。
三、內政部警政署國道公路警察局公警局交字第Ｚ00000000、Ｚ00000
    000號舉發單之移送聯、迴覆聯及存查聯內偽造「乙○○」之署押共六枚均應
    依刑法第二百十九條規定宣告沒收。至舉發單本身，既非違禁物，亦非供被告犯
    罪所用之物，且被告已將之交還執勤員警，已非被告所有，爰不另為沒收之諭知
    ，併予敘明。
據上論斷，應依刑事訴訟法第二百九十九條第一項前段、刑法第二百十六條、第二百
十條、第七十四條第二款、第二百十九條，判決如主文。
本案經檢察官蔡宗熙到庭執行職務。
中      華      民      國     九十     年      一      月     十一     日
                                臺灣苗栗地方法院刑事庭
                                    法  官  黃  建  都
右正本證明與原本無異
如不服本判決，應於送達後十日內向本院提出上訴狀（須附繕本），上訴於臺灣高等
法院臺中分院。
                                    書記官  黃  士  益
中      華      民      國     九十     年      一      月     十一     日
附錄法條
刑法第二百一十六條
行使第二百十條至第二百十五條之文書者，依偽造、變造文書或登載不實事項或使登
載不實事項之規定處斷。
刑法第二百一十條
偽造、變造私文書，足以生損害於公眾或他人者，處五年以下有期徒刑。


司法院資訊處製作；財團法人民間司法改革基金會備份。
